臺灣高等法院臺南分院刑事判決
111年度上易字第356號
上  訴  人  
即  被  告  蘇南雄
上列上訴人因違反保護令案件，不服臺灣臺南地方法院111年度
易字第441號中華民國111年5月31日第一審判決（起訴案號：臺
灣臺南地方檢察署111年度偵字第4248號），提起上訴，本院判
決如下：
    主  文
上訴駁回。
    事  實
一、蘇南雄前為甲○○○之女婿，二人具有家庭暴力防治法第3條第
    3款之家庭成員關係。蘇南雄前因對甲○○○實施家庭暴力行為
    ，經臺灣臺南地方法院於民國109年2月4日以109年度家護字
    第41號核發民事通常保護令，裁定其不得對甲○○○實施身體
    或精神上不法侵害之行為、應遠離甲○○○住所(即臺南市○區○
    ○路000巷00號)至少100公尺，有效期間為10個月，上開保護
    令復經臺灣臺南地方法院以109年度家護聲字第80號裁定有
    效期間延長2年，該等內容分別為蘇南雄自109年2月12日起
    、109年12月24日起所知悉。詎蘇南雄仍不知悔改，竟基於
    違反保護令之犯意，於110年12月6日21時許，前往臺南市○
    區○○路000巷00弄00號旁停車場，而未遠離甲○○○上開住所至
    少100公尺，並在該處辱罵三字經、對甲○○○實施精神上不法
    侵害之行為（涉犯妨害名譽罪嫌部分未據告訴），以此方式
    違反上開民事通常保護令。嗣甲○○○報案處理，始悉上情。
二、案經臺南市政府警察局第五分局報請臺灣臺南地方檢察署檢
    察官偵查起訴。
    理  由
壹、證據能力部分：
    按被告以外之人於審判外之言詞或書面陳述，除法律有規定
    者外，不得作為證據，刑事訴訟法第159 條第1 項固有明文
    。然依同法第159 條之5 規定：「被告以外之人於審判外之
    陳述，雖不符前4 條之規定，而經當事人於審判程序同意作
    為證據，法院審酌該言詞陳述或書面陳述作成時之情況，認
    為適當者，亦得為證據。當事人、代理人或辯護人於法院調
    查證據時，知有第159 條第1 項不得為證據之情形，而未於
    言詞辯論終結前聲明異議者，視為有前項之同意」，其立法
    旨趣無非係慮及傳聞證據未經當事人之反對詰問予以核實，
    原則上先予排除，惟若當事人已放棄詰問或未聲明異議，基
    於證據資料愈豐富，愈有助於真實發見之理念，且強化言詞
    辯論主義，法院仍可承認該傳聞證據之證據能力。查本判決
    所引用被告以外之人於審判外之言詞或書面陳述，經檢察官
    、上訴人即被告（下稱被告）蘇南雄於本院準備程序、審理
    時均表示同意有證據能力（見本院卷第41-43、80-81頁），
    且經本院於審判期日依法踐行調查證據程序，檢察官、被告
    於本院言詞辯論終結前均未表示異議，本院審酌該等具有傳
    聞證據性質之證據，其取得過程並無瑕疵或任何不適當之情
    況，應無不宜作為證據之情事，認以之作為本案之證據，應
    屬適當，依刑事訴訟法第159 條之5 之規定，自得作為證據
    。
貳、實體部分：
一、訊據被告蘇南雄坦承於上開時、地，有未遠離被害人甲○○○
    上開住所至少100公尺之違反保護令之行為，惟矢口否認有
    以三字經辱罵被害人甲○○○、對被害人甲○○○實施精神上不法
    侵害之行為，辯稱：伊沒有辱罵被害人甲○○○三字經云云。
二、惟查，上開事實，業據被告於原審審理時坦承不諱（見原審
    卷第42頁），並經證人即被害人甲○○○於警詢、本院審理時
    證述綦詳（見警卷第7-8頁；本院卷第81-86頁），且被告於
    原審法院羈押訊問時亦坦承：我有罵三字經，但我只是口頭
    禪，我是打電話給前妻叫她來載運東西，我是在電話中對前
    妻講三字經等語（見111年度聲羈字第80號卷第26頁），可
    見被告於案發當時確實有口說三字經之行為；再者，被告供
    稱：「（你人在停車場裡面嗎？）是在外面，我在北區○○路
    000巷○○素膳坊外面等。（距離她家50公尺，意見？）沒有
    意見。」等語（見111年度偵字第4248號卷第46頁），倘被
    告係在電話中對前妻說三字經，聲音應該不會太大聲，然被
    害人稱其有聽到被告說三字經，可見被告說三字經的聲音很
    大，才讓50公尺外的被害人甲○○○都可以聽到，是以被告所
    說三字經應該不是對前妻說的，而是對被害人說的無訛，從
    而被告否認其有對被害人說三字經，自無可採。此外，復有
    原審法院109年度家護字第41號民事通常保護令、臺南市政
    府警察局歸仁分局109年2月12日保護令執行紀錄表、執行保
    護令權益告知單、家庭暴力相對人訪查紀錄表《109年2月12
    日》、家庭暴力案件加害人告誡約制書《109年2月12日》、109
    年度家護聲字第80號民事裁定、臺南市政府警察局第五分局
    實踐派出所受（處）理案件證明單、受理各類案件紀錄表（
    見警卷第9-11、19-23、24、27、29、31-32、33-35頁）、
    臺南市政府警察局歸仁分局109年12月24日保護令執行紀錄
    表、執行保護令權益告知單、相對人訪查紀錄表《109年12月
    24日》、家庭暴力案件加害人告誡約制書《109年12月24日》（
    110年度偵字第4294號卷第129-135、137、139頁）、GOOGLE
    地圖（見原審卷第31頁）附卷可稽。從而，本件事證明確，
    被告犯行洵堪認定，應予依法論科。
三、核被告所為，係犯家庭暴力防治法第61條第1款、第4款之違
    反保護令罪。被告違反之通常保護令內容雖有2款，然被告
    之行為係違反同一保護令之禁止裁定，應僅構成1個違反保
    護令罪。
四、原審認被告罪證明確，適用相關法律，並審酌被告多次因違
    反保護令犯行，分別經原審法院以109年度簡字第3085號判
    處拘役40日、以109年度簡字第3464號判處拘役50日（3罪）
    並定應執行拘役120日、以110年度易字第172號判決處有期
    徒刑5月確定（檢察官於本案不主張被告構成累犯，見本院
    卷第78頁，故被告之前案紀錄僅依刑法第57條之規定，於量
    刑時予以負面評價），有臺灣高等法院被告前案紀錄表在卷
    可按，顯見被告於前揭案件審理判決確定後，仍不思悔改，
    再犯本件犯行，足見其欠缺自制能力，法紀觀念薄弱，復參
    酌被告於原審審理時坦承犯行，及其係大學畢業、離婚、從
    事塑膠代工之智識程度、生活狀況等一切情狀，量處有期徒
    刑6月，並諭知易科罰金之折算標準。經核原判決之認事用
    法俱無違誤，其量刑時審酌之上開情狀，業已注意及考量刑
    法第57條所列各款事項，所處刑度符合「罰當其罪」之原則
    ，亦與比例原則相符，並無輕重失衡之情形。被告上訴意旨
    以其只有部分違反保護令之犯行，請求從輕量刑，並無可採
    。是以，被告之上訴為無理由，應予駁回。
據上論斷，應依刑事訴訟法第368條，判決如主文。
本案經檢察官廖羽羚提起公訴，檢察官葉耿旭到庭執行職務。
中　　華　　民　　國　　111 　年　　10　　月　　18　　日
                  刑事第一庭    審判長法  官  陳連發
                                      法  官  洪榮家   
                                      法  官  何秀燕
以上正本證明與原本無異。
不得上訴。
　　　　　　　　　　　　　　　　　　　書記官  翁心欣
中　　華　　民　　國　　111 　年　　10　　月　　18　　日

附錄本案論罪科刑法條：   
家庭暴力防治法第61條
違反法院依第14條第1項、第16條第3項所為之下列裁定者，為本
法所稱違反保護令罪，處3年以下有期徒刑、拘役或科或併科新
臺幣10萬元以下罰金：
一、禁止實施家庭暴力。
二、禁止騷擾、接觸、跟蹤、通話、通信或其他非必要之聯絡行
    為。
三、遷出住居所。
四、遠離住居所、工作場所、學校或其他特定場所。
五、完成加害人處遇計畫。